臺灣板橋地方法院刑事判決　　　　　　　　　　　　　九十一年度易字第六一一號
　　公　訴　人　臺灣板橋地方法院檢察署檢察官
　　被　　　告　甲○○
右列被告因違反毒品危害防制條例案件，經檢察官提起公訴（九十年度毒偵字第二二
一一號、毒偵緝字第二二五號），本院判決如左：
    主  文
甲○○連續施用第二級毒品，累犯，處有期徒刑柒月。
扣案第二級毒品安非他命（毛重共計壹點捌公克）沒收銷燬之，吸食燈泡壹個及吸食
玻璃球（參個）乙組均沒收。
    事  實
一、甲○○前有多次違反麻醉藥品管理條例前科，其中於民國（下同）八十六年間，
    經臺灣台東地方法院於同年十一月三日以八十六年度訴字第二八三號判決判處有
    期徒刑六月，如易科罰金以三百元折算一日，並經確定，入監接續前案執行，於
    八十七年七月十九日執行完畢。嗣又不知悛悔，於八十九年間復施用第二級毒品
    安非他命，經臺灣台東地方法院以八十九年度毒聲字第二八號裁定送觀察、勒戒
    後，認無繼續施用毒品傾向，而由臺灣花蓮地方法院檢察署檢察官於八十九年九
    月二十日以八十九年度毒偵緝字第一一八號、八十九年度毒偵字第八九０號裁定
    不起訴處分確定在案。惟甲○○竟仍不知戒除毒品惡習，於前揭不起訴處分裁定
    後，五年內再基於施用第二級毒品安非他命之概括犯意，自八十九年十月一日（
    起訴書誤載為同年十一月一日）凌晨三時三十分許回溯九十六小時內之某時起至
    同年十二月二十一日晚上二十三時止，連續在其所駕駛之Ｑ４—０６４５號自用
    小客車內，以吸食燈泡或吸食玻璃球盛第二級毒品安非他命以火加熱燒烤再吸食
    所產生煙霧之方式，施用第二級毒品安非他命多次，為警分別於同年十月一日凌
    晨三時三十分許及十二月二十二日上午十時五十分許，在臺北縣新莊市○○路一
    號陸橋旁及桃園縣楊梅鎮金溪里二重溪五十五號外面騎樓查獲，並各於其車內扣
    得第二級毒品安非他命毛重一點四公克和安非他命毛重０點四公克（起訴書誤載
    為０點０四公克），及其所有供施用毒品之器具吸食燈泡一個、吸食玻璃球（三
    個）乙組等物。嗣經檢察官以其於前案施用毒品不起訴處分裁定後五年內再犯施
    用第二級毒品安非他命犯行，依毒品危害防制條例規定，向本院提出聲請，經本
    院以八十九年度毒聲字第六五一五號裁定送觀察、勒戒後，經認有繼續施用毒品
    之傾向，本院再依檢察官聲請，於九十年五月二十一日以九十年毒聲字第二一八
    二號裁定令入戒治處所施以強制戒治一年，現仍於臺灣臺北戒治所執行強制戒治
    中。
二、案經桃園縣警察局楊梅分局報請臺灣桃園地方法院檢察署呈請臺灣高等法院檢察
    署檢察長令轉臺灣板橋地方法院檢察署暨臺北縣警察局新莊分局移送臺灣板橋地
    方法院檢察署檢察官偵查起訴。
    理  由
一、右揭事實，業經被告甲○○於本院審理時坦承不諱，並有第二級毒品安非他命（
    毛重各為一點四公克及０點四公克）、吸食燈泡一個及吸食玻璃球（三個）乙組
    扣案可資佐證，而按第二級毒品安非他命經吸食入人體後，其代謝之平均可檢出
    時限約為九十六小時，此為本院職務上已知悉之事項，本案被告二次為警查獲後
    ，各別所採集之尿液經送檢驗結果確呈安非他命類陽性反應，亦有台灣檢驗科技
    股份有限公司八十九年十月十九日出具之濫用藥物尿液檢驗報告及桃園縣衛生局
    同年十二月三十日出具之不法藥物尿液檢定書各一份附卷可稽。次查，被告先前
    如事實欄所載，於八十九年間施用第二級毒品安非他命，經臺灣台東地方法院以
    八十九年度毒聲字第二八號裁定送觀察、勒戒後，認無繼續施用毒品傾向，而由
    臺灣花蓮地方法院檢察署檢察官於八十九年九月二十日以八十九年度毒偵緝字第
    一一八號、八十九年度毒偵字第八九０號裁定不起訴處分確定在案，詎仍不知悔
    悟，又於八十九年十月一日凌晨三時三十分許回溯九十六小時內之某時起至同年
    十二月二十一日晚上二十三時止，連續在其所駕駛之自用小客車內，施用第二級
    毒品安非他命多次，為警分別於同年十月一日凌晨三時三十分許及十二月二十二
    日上午十時五十分許查獲，嗣經檢察官以其於五年內再犯施用第二級毒品安非他
    命犯行，依毒品危害防制條例規定，向本院提出聲請，經本院以八十九年度毒聲
    字第六五一五號裁定送觀察、勒戒後，經認有繼續施用毒品之傾向，本院再依檢
    察官聲請，於九十年五月二十一日以九十年毒聲字第二一八二號裁定令入戒治處
    所施以強制戒治等節，有臺灣板橋地方法院檢察署八十九年度毒偵緝字第一一八
    號、八十九年度毒偵字第八九０號不起訴處分書、本院八十九年度毒聲字第六五
    一五號裁定、臺灣桃園看守所附設勒戒處所九十年五月二日桃所澄衛勒字第五０
    六號函送之有無繼續施用毒品傾向證明書、九十年毒聲字第二一八二號裁定、臺
    灣高等法院檢察署刑案紀錄簡覆表、臺灣高等法院被告全國前案紀錄表、臺灣板
    橋地方法院檢察署刑案資料查註紀錄表各一份在卷足憑，被告於檢察官為不起訴
    處分裁定後五年內再犯施用第二級毒品罪，與毒品危害防制條例第二十條第三項
    前段之規定相符，殆無疑問。綜上所述，本件事證已臻明確，被告犯行洵堪認定
    ，應予依法論科。
二、核被告甲○○所為，係犯毒品危害防制條例第十條第二項之施用第二級毒品罪。
    其施用前後持有第二級毒品安非他命之低度行為，為其施用毒品安非他命之高度
    行為所吸收，不另論罪；又其先後多次施用第二級毒品安非他命之行為，時間緊
    接，犯罪構成要件相同，所犯罪名又屬同一，顯係基於概括犯意反覆而為，為連
    續犯，應依刑法第五十六條規定論以一罪並加重其刑。再查，被告曾因違反麻醉
    藥品管理條例案件，於八十六年間，經臺灣台東地方法院於同年十一月三日以八
    十六年度訴字第二八三號判決判處有期徒刑六月，如易科罰金以三百元折算一日
    ，並經確定，迨入監執行，於八十七年七月十九日執行完畢，有台灣高等法院檢
    察署刑案記錄簡覆表一份在卷可參，其於受有期徒刑之執行完畢後，五年內再犯
    本件有期徒刑以上之罪，為累犯，應依刑法第四十七條之規定遞加重其刑。爰審
    酌被告前經多次觀察、勒戒，仍未戒斷其施用毒品之惡習，及有前揭事實欄論罪
    科刑之素行，施用毒品僅係戕害自己身心並無加害他人，以及犯罪後坦承犯行態
    度尚稱良好等一切情狀，量處如主文所示之刑，以資懲儆。
三、扣案之安非他命（毛重各為一點四公克及０點四公克，共計毛重一點八公克，參
    臺灣板橋地方法院八十九年度保管字第七一八六號贓證物品清單、九十年度保管
    字第三０六四號扣押物品清單），係第二級毒品，應依毒品危害防制條例第十八
    條第一項前段之規定沒收並銷燬之。又扣案之吸食燈泡一個及吸食玻璃球（三個
    ）乙組，為被告所有供本件犯罪所用之物，亦據被告供明在卷，爰依刑法第三十
    八條第一項第二條規定沒收之。
據上論斷，應依刑事訴訟法第二百九十九條第一項前段，毒品危害防制條例第十條第
二項、第十八條第一項前段，刑法第十一條前段、第五十六條、第四十七條、三十八
條第一項第二款，判決如主文。
本案經檢察官謝岳龍到庭執行職務
中      華      民      國      九十一    年     三     月    二十二    日
                                  臺灣板橋地方法院刑事第二庭
                                      法  官  陳  靜  茹
右正本證明與原本無異。
如不服本判決，應於判決送達後十日內，向本院提出上訴狀。
                                      書記官  廖  美  紅
中      華      民      國      九十一    年     三     月    二十七    日
附錄本案論罪科刑法條全文
毒品危害防制條例第十條
施用第一級毒品者，處六月以上五年以下有期徒刑。
施用第二級毒品者，處三年以下有期徒刑。
